臺灣嘉義地方法院民事判決
110年度簡字第19號
原      告  李貞誼  


被      告  林玉霖  

上列當事人間請求損害賠償事件，原告提起刑事附帶民事訴訟，
經本院刑事庭以109年度附民字第207號裁定移送前來，本院於民
國110年3月9日言詞辯論終結，判決如下：
    主  文
被告應給付原告新台幣349,563元，及其中新台幣346,383元自民
國109年10月9日起至清償日止，其中3,180元自民國110年3月9日
起至清償日止，均按年息百分之5計算之利息。
原告其餘之訴駁回。
訴訟費用由被告負擔百分之28，餘由原告負擔。
本判決第1項得假執行。
原告其餘假執行之聲請駁回。
    事實及理由
壹、程序方面
一、本件應依簡易訴訟程序為判決之說明：
    民事訴訟法第427條第2項於民國110年1月20日經總統令公布
    修正第12款，新增適用刑事簡易訴訟程序案件之附帶民事訴
    訟，經裁定移送民事庭者適用之事件，不問其標的金額或價
    額一律適用簡易程序，並於公布後2日即110年1月22日起施
    行。上開公告施行後，於修正前已繫屬之事件，其法院管轄
    權及審理程序，未經終局裁判者，適用修正後之規定，曾經
    終局裁判者，則適用修正前之規定，民事訴訟法施行法亦增
    訂第4條之1之規定。從而，本件係適用刑事簡易訴訟程序案
    件之附帶民事訴訟，經裁定移送民事庭之請求侵權行為損害
    賠償事件，原應適用通常程序處理，然依修正後之民事訴訟
    法第427條第2項第12款規定，即應依簡易訴訟程序辦理，本
    件於修正前即已繫屬本院，於修正後尚未經終局裁判，依修
    正之民事訴訟法施行法第4條之1第1款規定，即應改行簡易
    程序，依簡易訴訟程序為裁判。
二、按訴狀送達後，原告不得將原訴變更或追加他訴。但擴張或減縮應受判決事項之聲明者，不在此限。民事訴訟法第255條第1項第3款定有明文。查原告於本件刑事附帶民事訴訟起訴時聲明請求被告應給付原告新臺幣（下同）1,248,277元，於本件訴訟進行中，原告多次變更請求金額，以及變更部分請求金額之利息起算日，最後聲明請求被告應給付原告1,247,257元，及其中1,244,077元自刑事附帶民事訴訟起訴狀繕本送達翌日起計算利息，其餘3,180元則自110年3月9日起計算利息。經核，原告上開所為之變更，係擴張、減縮應受判決事項之聲明，揆諸前揭規定，並無不合，應予准許。
貳、實體方面
一、原告主張：
  ㈠於109年2月9日，被告因未善盡飼養動物管理之責，讓其飼養
    之動物在原告家出入必經之巷內，咬傷原告之左腳腳踝，造
    成左腳多處撕裂傷及擦傷，深及肌肉層，導致傷口感染化膿
    住院治療，更造成原告在心理上、精神上有混合性焦慮及憂
    鬱、睡眠障礙之情形，被告所涉刑事過失傷害部分，業經本
    院109年度嘉簡字第1247號刑事簡易判決判處有期徒刑3月確
    定在案。原告因被告之侵權行為致受前揭傷害，爰依侵權行
    為之法律關係，請求被告負損害賠償責任。原告請求損害賠
    償之項目及金額，說明如下：
    ⒈醫療費用46,142元：詳如附表一「醫療費用」欄所示。
　  ⒉看護費166,800元：
　　  本件全日看護費每日為2,200元、半日看護費每日為1,200
      元，自109年2月9日至109年4月2日計54日，請求全日看護
      費用，自109年4月3日至109年5月12日計40日，請求半日
      看護費用，合計請求166,800元【計算式：（2,200×54）＋
      （1,200×40）=166,800】，有看護費用收據為證。
　  ⒊交通費用14,484元：
　　  原告分別至嘉義基督教醫院、聖馬爾定醫院大雅及民權院
      區、安心醫院就診，關於計程車車資，從原告住處至嘉義
      基督教醫院單趟120元、至聖馬爾定醫院大雅院區（急診
      外科、一般外科）單趟198元、至聖馬爾定醫院民權院區
      （精神科）單趟150元、至安心醫院單趟200元，有計程車
      車資收據為證，合計請求14,484元，詳如附表一「交通費
      用」欄所示。
　  ⒋薪資損失522,915元：
　　  自109年2月9日至109年5月12日計5個月，原告因傷不能工
      作，遂請求薪資損失，計算方式係以自109年1月起往前回
      溯至108年8月止計6個月之薪資總金額627,498元（如附表
      二所示）來計算平均月薪，原告得請求522,915元（計算
      式：627,498÷6×5=522,915）。
　  ⒌精神慰撫金300,000元：
　　  原告因被狗咬傷，在心理上、精神上受有傷害，已如前述
      ，原告身心均痛苦異常，甚至晚上無法入睡，故請求精神
      慰撫金300,000元。
　  ⒍除疤費用196,916元：
　　  原告為女性，因上班需要，常穿短褲、短裙套裝，均會暴
      露被狗咬傷之疤痕，為消除疤痕，需至醫美診所進行雷射
      手術除疤，故請求除疤費用196,916元。
　  ⒎綜上，原告得請求被告賠償1,247,257元（計算式：46,142
      ＋166,800＋14,484＋522,915＋300,000＋196,916=1,247,257
      ）。
  ㈡並聲明：　　　　　
    ⒈被告應給付原告1,247,257元，及其中1,244,077元自刑事
      附帶民事訴訟起訴狀繕本送達翌日起至清償日止，按年息
      百分之5計算之利息，其中3,180元自110年3月9日起至清
      償日止，按年息百分之5計算之利息。
　  ⒉前項判決請准供擔保宣告假執行。
　  ⒊訴訟費用由被告負擔。
二、被告則答辯略以：
  ㈠對於原告遭被告所有之狗咬傷一情，被告沒有意見。關於原
    告請求損害賠償之項目及金額，醫療、交通費用部分，如有
    收據，沒有意見；看護費部分，沒有明細，只有收據，無法
    確認看護是否有收到看護費用；薪資損失部分，被告於5月1
    2日復職，僅能請求2月9日至5月12日區間，且不能以本件事
    故前6個月平均薪資計算，應扣除首年度之服務津貼；精神
    慰撫金額部分，被告願意給付5至6萬元；除疤費用部分，沒
    有收據，請求無理由。
  ㈡並聲明：
    ⒈原告之訴及假執行之聲請均駁回。
    ⒉訴訟費用由原告負擔。
三、本院之判斷：
  ㈠查被告在其嘉義縣○○鄉○○村00鄰○○○00○00號住處飼養犬隻，
    為該等犬隻之飼主，應注意防止飼養之犬隻無故侵害他人之
    身體，且寵物出入公共場所或公眾得出入之場所，應由7歲
    以上之人伴同，而具攻擊性之寵物出入公共場所或公眾得出
    入之場所，更應由成年人伴同，並採取適當防護措施，又無
    不能注意之情形，且其所飼養之犬隻為中型犬，具有相當之
    活動力與攻擊性，竟疏未對於其所飼養之犬隻為適當管束，
    或由其本人或其他成年人伴同而在外走動，於109年2月9日
    晚上7時許，原告乘坐友人湯貽婷所駕駛之機車，行經嘉義
    縣○○鄉○○村00鄰○○○00○00號旁巷子時，遭被告所飼養而在外
    走動之犬隻衝出圍住，而其中1隻虎斑紋土狗咬傷原告左腳
    踝，致原告受有左足狗咬傷併多處不規則撕裂傷、深及肌肉
    層，傷口感染化膿等傷害之事實，為兩造所不爭執，並經本
    院調閱嘉義地檢署109年度調偵字第241、246號過失傷害案
    件全卷查明屬實，而被告就原告部分所犯過失傷害罪，經本
    院判處有期徒刑3月，如易科罰金，以1,000元折算1日，另
    被告就訴外人張姿儀部分所犯過失傷害罪，經本院判處有期
    徒刑2月，如易科罰金，以1,000元折算1日。應執行有期徒
    刑4月，如易科罰金，以1,000元折算1日確定，此亦有本院1
    09年度嘉簡字第1247號刑事簡易判決附卷可稽（見本院卷第
    7至10頁），堪信上開事實為真實。
  ㈡按因故意或過失，不法侵害他人之權利者，負損害賠償責任
    ；不法侵害他人之身體或健康者，對於被害人因此喪失或減
    少勞動能力或增加生活上之需要時，應負損害賠償責任；不
    法侵害他人之身體、健康、名譽、自由、信用、隱私、貞操
    ，或不法侵害其他人格法益而情節重大者，被害人雖非財產
    上之損害，亦得請求賠償相當之金額。其名譽被侵害者，並
    得請求回復名譽之適當處分。前項請求權，不得讓與或繼承
    。但以金額賠償之請求權已依契約承諾，或已起訴者，不在
    此限。前二項規定，於不法侵害他人基於父、母、子、女或
    配偶關係之身分法益而情節重大者，準用之。民法第184條
    第1項前段、第193條第1項、第195條分別定有明文。查被告
    因過失傷害原告，並致原告受傷，則原告依上開規定，請求
    被告賠償損害，於法有據。茲就原告請求之項目及金額，核
    列如下：
　　⒈醫療費用：原告請求46,142元，主張：原告因遭被告飼養
      之狗咬傷總計支出如附表一「醫療費用」欄所示之醫療費
      用46,142元，業據提出醫療費用收據為證，且為被告所不
      爭執（見本院卷第277頁），經核確為必要之費用，應予
      准許。
    ⒉看護費用：原告請求166,800元，主張：原告因遭被告飼養
      之狗咬傷，需專業看護，本件全日看護費每日為2,200元
      、半日看護費每日為1,200元，自109年2月9日至109年4月
      2日計54日，請求全日看護費用，自109年4月3日至109年5
      月12日計40日，請求半日看護費用，合計請求166,800元
      云云，固據提出看護費用收據為證（見本院卷第75、77頁
      ），然為被告所否認。經查，原告於109年2月9日晚上7時
      許因遭被告飼養之狗咬傷左腳踝，至醫院治療，後因傷口
      感染化膿，於109年2月14日住院治療，於109年2月25日出
      院，共計住院12日，有診斷證明書附卷可稽（見附民卷第
      27、29頁）。經本院函詢天主教聖馬爾定醫院關於「依診
      斷證明書記載傷勢，李貞誼自109年2月25日出院後是否需
      專人看護？若肯定，需全日看護或半日看護？自109年2月
      25日出院後需看護多久期間？」，據函覆稱：‧‧‧‧出院後
      需專人半日照護1個月等語，有該醫院109年12月30日（10
      9）惠醫字第001065號函附卷可稽（見本院卷第110頁），
      本院審酌原告係遭被告所飼養之狗咬傷左腳踝，認原告於
      109年2月9日受傷後至住院前1日之109年2月13日共5日及1
      09年2月25日出院後1個月，合計35日之未住院期間有需專
      人半日照護之必要，至109年2月14日至109年2月25日共12
      日之住院期間有需專人全日照護之必要。又原告主張看護
      費用每日2,200元，半日1,200元，與現行醫院職業看護之
      價格相當，而原告自109年2月9日受傷後至住院前1日之10
      9年2月13日共5日及109年2月25日出院後1個月，合計35日
      之未住院期間有需專人半日照護之必要，至109年2月14日
      至109年2月25日共12日之住院期間有需專人全日照護之必
      要，已如上述，則依上開須全日及半日看護必要之看護期
      間計算，原告請求看護費於68,400元【（2,200元×12）＋
      （1,200元×35日）＝68,400元】部分，為有理由，應予准
      許，逾此範圍之請求，為無理由，應予駁回。
　　⒊交通費用：原告請求14,484元，主張：原告因遭被告所飼
      養之狗咬傷左腳踝，分別至嘉義基督教醫院、聖馬爾定醫
      院大雅及民權院區、安心醫院就診，關於計程車車資，從
      原告住處至嘉義基督教醫院單趟120元、至聖馬爾定醫院
      大雅院區（急診外科、一般外科）單趟198元、至聖馬爾
      定醫院民權院區（精神科）單趟150元、至安心醫院單趟2
      00元，支出如附表一「交通費用」欄所示之交通費用14,4
      84元，業據提出免用統一發票收據為證（見附民卷第101
      頁），且為被告所不爭執，經核確為必要之費用，應予准
      許。
　　⒋薪資損失：原告請求522,915元，主張：自109年2月9日至1
      09年5月12日計5個月，原告因傷不能工作，請求薪資損失
      ，計算方式係以自109年1月起往前回溯至108年8月止計6
      個月之薪資總金額627,498元（如附表二所示）來計算平
      均月薪，原告得請求522,915元（計算式：627,498÷6×5=5
      22,915）云云，固據提出假單、薪資轉帳證明為證（見附
      民卷第103至115頁），然為被告所否認。經查，原告於10
      9年2月9日晚上7時許因遭被告飼養之狗咬傷左腳踝，至醫
      院治療，後因傷口感染化膿，於109年2月14日住院治療，
      於109年2月25日出院，共計住院12日，有診斷證明書附卷
      可稽（見附民卷第27、29頁）。經本院函詢天主教聖馬爾
      定醫院關於「李貞誼自述其受傷當時係從事金融保險業，
      則依其傷勢回復狀況而言，自109年2月25日出院後需休養
      多久時間始能勝任上開工作？」，據函覆稱：‧‧‧‧出院後
      約休養2個月始恢復工作，實際恢復工作時間視工作性質
      及個人情況，因人而異等語，有該醫院109年12月30日（1
      09）惠醫字第001065號函附卷可稽（見本院卷第110頁）
      ，本院審酌原告係遭被告所飼養之狗咬傷左腳踝，且原告
      係從事保險工作等情，認原告自109年2月9日晚上7時許受
      傷後至109年4月25日共2月又16日因傷不能工作。又原告1
      08年8月至109年1月每月薪資為14,934元、225,743元、54
      ,280元、97,043元、126,233元、111,679元，有富邦人壽
      保險股份有限公司109年12月28日函及所附薪資明細附卷
      可稽（見本院卷第105、107頁），平均每月薪資為104,98
      5元（元以下四捨五入，下同），則2月又16日之薪資為26
      5,962元【104,985元×（2＋16/30）＝265,962元）。然原告
      係從事保險工作，其在109年2月25日、同年3月25日、同
      年4月25日仍有薪資收入分別為11,184元、99,087元、55,
      154元，有富邦人壽保險股份有限公司109年12月28日函及
      所附薪資明細附卷可稽（見本院卷第105、107頁），應扣
      除上開收入，方為2月又16日之薪資損失。經扣除後，原
      告之薪資損失為100,537元（265,962元－11,184元－99,087
      元－55,154元＝100,537元），則原告請求薪資損失於100,5
      37元部分，為有理由，逾此範圍之請求，則無理由。
    ⒌精神慰撫金：原告請求300,000元，被告抗辯過高。查原告
      因被告飼養之狗咬傷左腳踝，致原告受有左足狗咬傷併多
      處不規則撕裂傷、深及肌肉層，傷口感染化膿等傷害，其
      精神必受有痛苦。按原告之身體權受侵害，就非財產上之
      損害，雖得請求賠償相當之金額。但非財產上損害之慰撫
      金數額，究竟若干為適當，應斟酌加害人所施侵害行為之
      態樣、被害人所受傷害之程度、兩造身份、職業、教育程
      度、財產及經濟狀況等，為審判之依據。經查原告學歷為
      大學畢業，從事金融保險業，平均月薪資10萬元；被告學
      歷為高中畢業，從事建築業，月薪約4萬至6萬元等情，為
      渠等所自承（見本院卷第53頁）。另參酌卷附本院依職權
      調閱兩造之稅務電子閘門財產所得調件明細表（見本院證
      件存置袋），認原告請求賠償之慰撫金（非財產上損害之
      金額）以120,000元為適當，逾此範圍之請求，則無理由
      ，應予駁回。
　　⒍後續之除疤費用：原告請求196,916元，主張：原告為女性
      ，因上班需要，常穿短褲、短裙套裝，均會暴露被狗咬傷
      之疤痕，為消除疤痕，需至醫美診所進行雷射手術除疤，
      後續之除疤費用為196,916元云云，惟查上開費用僅係原
      告個人主觀預估之支出，並未實際支出，客觀上尚無所據
      ，且迄至本件言詞辯論終結前，原告復未能舉出其他客觀
      事證，證明確有財產上損害存在，此部分請求，尚無證據
      為憑，無從准許。
　　⒎以上，原告請求有理由部分為349,563元（46,142元＋68,40
      0元＋14,484元＋100,537元＋120,000元＝349,563元）。
四、綜上所述，原告本於侵權行為損害賠償請求權之法律關係，
    請求被告給付349,563元，及其中346,383元自刑事附帶民事
    訴訟起訴狀繕本送達翌日即109年10月9日（見附民卷第147
    頁）起至清償日止，其中3,180元（即醫療費用其中如附表
    一編號66至69共3,180元）自110年3月9日（見本院卷第278
    頁）起至清償日止，均按年息百分之5計算之利息部分，為
    有理由，應予准許，逾此範圍之請求，為無理由，應予駁回
    。
五、本判決原告勝訴部分係適用簡易程序所為被告敗訴之判決，
    依同法第389條第1項第3款規定，應依職權宣告假執行。原
    告雖陳明願供擔保請准宣告假執行，就原告勝訴部分，亦僅
    係促本院依職權發動而已，爰不另為准駁諭知。至原告敗訴
    部分，其假執行之聲請，失其所附，應併予駁回。
六、本件事證已臻明確，兩造其餘攻擊防禦方法，經審核結果，
    均不足以影響判決結果，爰不一一論述，附此敘明。
七、訴訟費用負擔之依據：民事訴訟法第79條。
中　　華　　民　　國　　110 　年　　3 　　月　　23　　日
                          民三庭法　官　黃茂宏   
以上正本係照原本作成。
如對本判決上訴須於判決送達後20日內向本院提出上訴狀。 
如委任律師提起上訴者，應一併繳納上訴審裁判費。 
中　　華　　民　　國　　110 　年　　3 　　月　　23　　日
                                書記官　官佳慧
附表一：醫療及交通費用一覽表（單位：元/新臺幣）
編號 日期 項目、就診醫院 醫療費用 交通費用 備註（醫療費用收據之證據出處） 1 109年2月9日 安心醫院外科 350元 Ｘ 本院卷第199、201頁、附民卷第47、49頁 2  安心醫院外科-證書費 100元   3  安心醫院外科 20元   4  嘉義基督教醫院急診科-證書費 100元 240元 本院卷第201、203頁、附民卷第11頁 5  嘉義基督教醫院一般急診 570元   6 109年2月10日 安心醫院外科 80元 400元 本院卷第203頁、附民卷第47頁 7  嘉義基督教醫院(拐杖，2月10日至3月10日） 150元 240元 本院卷第205頁、附民卷第97、99頁 8 109年2月11日 安心醫院外科 80元 400元 本院卷第205頁、附民卷第51頁 9 109年2月12日 安心醫院外科 40元 400元 本院卷第207頁、附民卷第53頁 10  安心醫院外科 80元   11 109年2月13日 安心醫院外科 20元 400元 本院卷第209頁、附民卷第51、55頁 12  安心醫院外科 80元   13 109年2月14日 安心醫院外科 80元 400元 本院卷第211頁、附民卷第55頁 14  聖馬爾定醫院急診外科 570元 198元 本院卷第211頁、附民卷第37頁 15 109年2月25日 聖馬爾定醫院-證明書費 420元 198元 本院卷第213頁、附民卷第39頁 16  聖馬爾定醫院-其他（衛材收據） 70元   17 109年2月14日至109年2月25日 聖馬爾定醫院一般外科 25,962元 Ｘ 本院卷第215頁、附民卷第37頁 18 109年2月27日 聖馬爾定醫院一般外科 1,220元 396元 本院卷第215頁、附民卷第35頁 19 109年3月3日 安心醫院外科 80元 400元 本院卷第217頁、附民卷第57頁 20 109年3月4日 安心醫院外科 80元 400元 本院卷第217頁、附民卷第57頁 21 109年3月5日 聖馬爾定醫院一般外科 360元 396元 本院卷第219頁、附民卷第35頁 （原告誤載就診醫院為安心醫院） 22  聖馬爾定醫院 60元   23 109年3月6日 安心醫院外科 80元 400元 本院卷第221頁、附民卷第59頁 24 109年3月7日 安心醫院外科 80元 400元 本院卷第221頁、附民卷第59頁 25 109年3月8日 安心醫院外科 80元 400元 本院卷第223頁、附民卷第61頁 26 109年3月9日 安心醫院外科 80元 400元 本院卷第223頁、附民卷第61頁 27 109年3月10日 安心醫院外科 80元 400元 本院卷第225頁、附民卷第63頁 28 109年3月11日 安心醫院外科 80元 400元 本院卷第225頁、附民卷第63頁 29 109年3月12日 安心醫院外科 80元 400元 本院卷第227頁、附民卷第65頁 30 109年3月13日 嘉義基督教醫院整形外科 1,610元 240元 本院卷第227頁、附民卷第13頁 31  嘉義基督教醫院(拐杖，3月14日至4月13日） 150元  本院卷第229、231頁、附民卷第95、99頁 32  醫材費用-壓力襪 900元   33 109年3月14日 安心醫院外科 80元 400元 本院卷第231、233頁、附民卷第65、67頁 34  安心醫院外科 150元   35 109年3月15日 安心醫院外科 80元 400元 本院卷第233頁、附民卷第67頁 36 109年3月16日 安心醫院外科 80元 400元 本院卷第235頁、附民卷第69頁 37 109年3月17日 安心醫院外科 80元 400元 本院卷第235頁、附民卷第69頁 38 109年3月18日 安心醫院外科 80元 400元 本院卷第237頁、附民卷第71頁 39 109年3月19日 聖馬爾定醫院一般外科 340元 198元 本院卷第237頁、附民卷第33頁 40  聖馬爾定醫院精神科 340元 300元 本院卷第239頁、附民卷第91頁 41 109年3月20日 安心醫院外科 80元 400元 本院卷第239頁、附民卷第71頁 42 109年3月21日 安心醫院外科 80元 400元 本院卷第241頁、附民卷第73頁 43 109年3月23日 安心醫院外科 80元 400元 本院卷第241、243頁、附民卷第73、75頁 44  安心醫院外科 70元   45 109年3月24日 安心醫院外科 80元 400元 本院卷第243頁、附民卷第75頁 46 109年3月25日 安心醫院外科 80元 400元 本院卷第245頁 47 109年3月26日 安心醫院外科 80元 400元 本院卷第245頁、附民卷第77頁 48 109年3月28日 安心醫院外科 80元 400元 本院卷第247頁、附民卷第77、79頁 49  安心醫院外科 600元   50 109年4月1日 嘉義基督教醫院整形外科 2,290元 240元 本院卷第249頁、附民卷第15頁 51 109年4月2日 聖馬爾定醫院一般外科 340元 198元 本院卷第249頁、附民卷第31頁 52  聖馬爾定醫院精神科 340元 300元 本院卷第251頁、附民卷第93頁 53  聖馬爾定醫院-證明書費 320元 Ｘ 本院卷第251頁、附民卷第33頁 54 109年4月29日 嘉義基督教醫院整形外科 340元 240元 本院卷第253頁、附民卷第17頁 55 109年4月30日 聖馬爾定醫院精神科 340元 300元 本院卷第253頁、附民卷第85頁 56 109年5月6日 安心醫院外科 400元 400元 本院卷第255頁、附民卷第79、81頁 57  安心醫院外科 80元   58 109年5月20日 嘉義基督教醫院整形外科 340元 Ｘ 本院卷第257頁 59  嘉義基督教醫院整形外科 100元  本院卷第257頁、附民卷第19頁 60 109年5月21日 聖馬爾定醫院-證明書費 120元 Ｘ 本院卷第259頁、附民卷第87頁 61  聖馬爾定醫院精神科 340元   62 109年6月17日 嘉義基督教醫院整形外科 340元 Ｘ 本院卷第261頁、附民卷第21頁 63 109年7月15日 嘉義基督教醫院整形外科 340元 Ｘ 本院卷第261頁、附民卷第23頁 64 109年8月12日 嘉義基督教醫院整形外科 340元 Ｘ 本院卷第263頁、附民卷第26之1頁 65 109年9月23日 嘉義基督教醫院整形外科 340元 Ｘ 本院卷第263頁、附民卷第25頁 66 109年10月21日 嘉義基督教醫院整形外科 840元 Ｘ 本院卷第265頁 67 109年12月9日 嘉義基督教醫院整形外科 340元 Ｘ 本院卷第265頁 68 109年12月16日 嘉義基督教醫院整形外科 1,000元 Ｘ 本院卷第267頁 69 110年2月10日 嘉義基督教醫院整形外科 1,000元 Ｘ 本院卷第267頁                                 合  計   46,142元 14,484元  

附表二：原告108年8月至109年1月止之薪資明細（單位：元/新
        臺幣）
月份 富邦人壽薪資 富邦產險薪資 備註（交易明細資料出處） 108年8月 11,824元 7,332元 附民卷第115頁 108年9月 209,954元 24,495元 附民卷第115頁 108年10月 48,364元 7,167元 附民卷第113頁 108年11月 87,409元 10,569元 附民卷第113頁 108年12月 109,583元 6,122元 附民卷第111頁 109年1月 100,249元 4,430元 附民卷第111頁   小  計     567,383元 60,115元    合  計 627,498元